臺灣高雄地方法院刑事判決　　　　　　 100年度訴字第1023號
公　訴　人　臺灣高雄地方法院檢察署檢察官
被　　　告　王睿賢
指定辯護人　葉婉玉律師
被　　　告　許崇豪
指定辯護人　李靜怡律師
被　　　告　于聖杰
指定辯護人　陳意青律師
被　　　告　洪琬琇
指定辯護人　楊雪貞律師
上列被告因毒品危害防制條例案件，經檢察官提起公訴（100年
度偵字第10885號、第13276號），本院判決如下：
    主  文
王睿賢犯如附表編號1至15所示之罪，各處如附表編號1至15主文
欄所示之刑（含沒收）。應執行有期徒刑捌年陸月。未扣案之行
動電話壹支（含門號0000000000 號SIM卡壹張）應與許崇豪、于
聖杰連帶沒收，如全部或一部不能沒收時，以王睿賢、許崇豪、
于聖杰之財產連帶追徵其價額；未扣案之行動電話壹支（含門號
0000000000 號SIM卡壹張）應與許崇豪連帶沒收，如全部或一部
不能沒收時，以王睿賢、許崇豪之財產連帶追徵其價額；未扣案
之行動電話壹支（含門號00000000 00號SIM卡壹張）應與洪琬琇
連帶沒收，如全部或一部不能沒收時，以王睿賢、洪琬琇之財產
連帶追徵其價額。未扣案之販賣毒品所得新臺幣參仟柒佰元應與
許崇豪、于聖杰連帶沒收，如全部或一部不能沒收時，以王睿賢
、許崇豪、于聖杰之財產連帶抵償之；未扣案之販賣毒品所得新
臺幣壹仟元與許崇豪連帶沒收，如全部或一部不能沒收時，以王
睿賢、許崇豪之財產連帶抵償之；未扣案之販賣毒品所得新臺幣
柒仟零伍拾元沒收，如全部或一部不能沒收時，以其財產抵償之
；未扣案之販賣毒品所得新臺幣參仟捌佰元與洪琬琇連帶沒收，
如全部或一部不能沒收時，以王睿賢、洪琬琇之財產連帶抵償之
。
許崇豪犯如附表編號1至5所示之罪，各處如附表編號1至5主文欄
所示之刑（含沒收）。應執行有期徒刑柒年陸月。未扣案之行動
電話壹支（含門號0000000000 號SIM卡壹張）應與王睿賢、于聖
杰連帶沒收，如全部或一部不能沒收時，以王睿賢、許崇豪、于
聖杰之財產連帶追徵其價額；未扣案之行動電話壹支（含門號00
00000000 號SIM卡壹張）應與王睿賢連帶沒收，如全部或一部不
能沒收時，以王睿賢、許崇豪之財產連帶追徵其價額。未扣案之
販賣毒品所得新臺幣參仟柒佰元與王睿賢、于聖杰連帶沒收，如
全部或一部不能沒收時，以王睿賢、許崇豪、于聖杰之財產連帶
抵償之；未扣案之販賣毒品所得新臺幣壹仟元與王睿賢連帶沒收
，如全部或一部不能沒收時，以王睿賢、許崇豪之財產連帶抵償
之。
于聖杰犯如附表編號1至4所示之罪，各處如附表編號1至4主文欄
所示之刑（含沒收）。應執行有期徒刑陸年陸月。未扣案之行動
電話壹支（含門號0000000000 號SIM卡壹張）應與王睿賢、許崇
豪連帶沒收，如全部或一部不能沒收時，以王睿賢、許崇豪、于
聖杰之財產連帶追徵其價額。未扣案之販賣毒品所得新臺幣參仟
柒佰元均與王睿賢、許崇豪連帶沒收，如全部或一部不能沒收時
，以王睿賢、許崇豪、于聖杰之財產連帶抵償之。
洪琬琇犯如附表編號13至15所示之罪，各處如附表編號13至15主
文欄所示之刑。應執行有期徒刑肆年。未扣案之行動電話壹支（
含門號00000000 00號SIM卡壹張）應與王睿賢連帶沒收，如全部
或一部不能沒收時，以王睿賢、洪琬琇之財產連帶追徵其價額。
未扣案之販賣毒品所得新臺幣參仟捌佰元與王睿賢連帶沒收，如
全部或一部不能沒收時，以王睿賢、洪琬琇之財產連帶抵償之。
    事  實
一、王睿賢、許崇豪、于聖杰、洪琬琇均明知MDMA（即搖頭丸）
    、愷他命（即K 他命）係毒品危害防制條例第2 條第2 項第
    2 款、第3 款所列之第二級、第三級毒品，不得販賣，或王
    睿賢與許崇豪、于聖杰3 人、或王睿賢與許崇豪2 人、或王
    睿賢與洪琬琇2 人共同意圖營利，或王睿賢單獨1 人意圖營
    利，基於販賣第二級、第三級毒品之犯意，而為下列犯行：
(一)王睿賢與許崇豪、于聖杰3 人共同意圖營利，基於販賣第二
    級毒品MDMA、第三級毒品愷他命之犯意聯絡與行為分擔，先
    由許崇豪及王睿賢共同出資購買第二級毒品MDMA、第三級毒
    品愷他命後，由于聖杰以持用之電話號碼0000000000號行動
    電話，供聯絡販賣MDMA、愷他命之用，並於附表編號1至4所
    示之時間，先由欲購買毒品之洪明創、童宇正、蕭秉文等人
    撥打于聖杰所有之上開0000000000號行動電話，議定交易之
    地點、金額、數量等重要事項後，再由于聖杰依約前往如附
    表編號1至4所示之約定地點交付毒品，並收取價金。其各次
    交易之行為人、交易對象、販賣毒品之時間、地點、數量、
    金額、毒品種類、販賣所得等情均分別詳如附表編號1至4所
    示。
(二)王睿賢與許崇豪2 人共同意圖營利，基於販賣第三級毒品愷
    他命之犯意聯絡與行為分擔，由王睿賢以其持用之電話號碼
    0000000000號行動電話，供聯絡販賣愷他命之用，並於附表
    編號5 所示之時間，先由欲購買毒品之高瑜潔撥打王睿賢持
    用之上開0000000000號行動電話，議定交易之地點、金額、
    數量等重要事項後，再由許崇豪駕車搭載王睿賢前往如附表
    編號5之約定地點交付愷他命2克，並收取價金新臺幣（下同
    ）1000元。
(三)王睿賢單獨基於意圖營利販賣第二級毒品MDMA、第三級毒品
    愷他命之犯意，以其持用之電話號碼0000000000號行動電話
    ，供聯絡販賣MDMA、愷他命之用，並於附表編號6 至12所示
    之時間，先由鄭昱程、尤易瓶、辜映涵、單靖唇、林士堯、
    劉士豪等人撥打王睿賢所有之上開0000000000號行動電話，
    議定交易之地點、金額、數量等重要事項後，再由王睿賢依
    約前往如附表編號6 至12所示之約定地點交付毒品，並收取
    價金。其各次交易之行為人、交易對象、販賣毒品之時間、
    地點、數量、金額、毒品種類、販賣所得等情均分別詳如附
    表編號6至12所示。
(四)王睿賢與洪琬琇2人共同意圖營利，基於販賣第二級毒品MDM
    A 、第三級毒品愷他命之犯意聯絡與行為分擔，由王睿賢以
    持用之電話號碼0000000000號行動電話，供聯絡販賣MDMA、
    愷他命之用，並於附表編號13至15所示之時間，先由欲購買
    毒品之蔡宜哲、高瑜潔、賴坤益等人撥打王睿賢持用之上開
    0000000000號行動電話，約定在洪琬琇工作地點之高雄市新
    興區○○○路36號之「大誠檳榔攤」交易，並議定金額、數
    量等重要事項後，王睿賢再以上開0000000000號行動電話撥
    打洪琬琇所有並持用之0000000000號行動電話，，聯絡毒品
    交易事宜，嗣由洪琬琇在上開「大誠檳榔攤」交付毒品，並
    收取價金。其各次交易之行為人、交易對象、販賣毒品之時
    間、地點、數量、金額、毒品種類、販賣所得等情均分別詳
    如附表編號13至15所示。嗣經警方於100年2月15日循線查獲
    。
二、案經高雄市政府警察局移送臺灣高雄地方法院檢察署檢察官
    偵查起訴。
    理  由
壹、程序部分：
一、按被告以外之人於偵查中向檢察官所為陳述，除顯有不可信
    之情況者外，得為證據，刑事訴訟法第159 條之1 第2 項定
    有明文。偵查中對被告以外之人所為之偵查筆錄，或被告以
    外之人向檢察官所提之書面陳述，性質上均屬傳聞證據。惟
    現階段刑事訴訟法規定檢察官代表國家偵查犯罪、實施公訴
    ，依法其有訊問被告、證人及鑑定人之權，證人、鑑定人且
    須具結，而實務運作時，檢察官偵查中向被告以外之人所取
    得之陳述，原則上均能遵守法律規定，不致違法取供，其可
    信度極高，自得為證據。本件證人於檢察官偵查中具結所為
    之證述（詳如附表「證據」欄所示），性質上雖屬傳聞證據
    ，惟係偵查中向檢察官所為之證述，並經具結，且無顯有不
    可信之情況，自具有證據能力。
二、次按有事實足認被告或犯罪嫌疑人有最輕本刑為3 年以上有
    期徒刑之罪嫌，並危害國家安全或社會秩序情節重大，而有
    相當理由可信其通訊內容與本案有關，且不能或難以其他方
    法蒐集或調查證據者，得發通訊監察書，通訊保障及監察法
    第5 條第1 項第1 款定有明文。又按通訊監察錄音之譯文，
    僅屬依據監聽錄音結果予以翻譯之文字，固具文書證據之外
    觀，但實際上仍應認監聽所得之錄音帶或光碟，始屬調查犯
    罪所得之證物；刑事訴訟法第165 條之1 第2 項所稱之證物
    ，如其蒐證程序合法，並經合法調查，自具證據能力。因此
    檢察官如提出通訊監察錄音之譯文為其證據方法，實乃以其
    監聽所得之錄音帶或光碟，為調查犯罪所得之證物，法院本
    應依刑事訴訟法第165 條之1 所列之方法調查，以判斷該錄
    音帶或光碟是否與通訊監察錄音之譯文相符。而監聽錄音製
    作之譯文，雖通常為偵查犯罪機關單方面製作，然若被告或
    訴訟關係人對其真實性並無爭執，經法院於審判期日提示譯
    文供當事人辨認、表示意見並為辯論者，程序自屬適法（最
    高法院95年度臺上字第295 號、94年度臺上字第4665號判決
    意旨參照）。查被告王睿賢、于聖杰所分別持用之門號0000
    000000、0000000000號行動電話，係經本院核發通訊監察書
    實施通訊監察，有本院99年聲監字第001448號、99年聲監續
    字第002611號、99年度聲監字第001256號、99年度聲監續字
    第002300號通訊監察書各1份為憑（見本院卷一第81至83 頁
    、第85頁），而依監聽錄音所製作之監聽譯文，經本院提示
    予公訴人、被告4 人及渠等指定辯護人後，迄至言詞辯論終
    結前均無異議，且同意採為證據，對譯文內容真實性亦無爭
    執，是卷附通訊監察譯文均具證據能力。
三、現場照片2 張（偵一卷19、31頁、影卷B2卷第12頁），係傳
    達照相當時現場情況，而透過照片傳達的情形與現場真實情
    形，在內容上的一致性，透過機械的正確性來加以保障。換
    言之，照片並不存在人對現實情形的知覺、記憶所經常發生
    的表現錯誤，是認照片之性質係非供述證據，並無傳聞法則
    之適用，且於此亦別無證據證明上開照片有經偽造、變造之
    情形，自有證據能力。
四、又被告以外之人於審判外之陳述，雖不符合同法第159條之1
    至第159條之4之規定，但經當事人於審判程序同意作為證據
    ，法院審酌該言詞陳述或書面陳述作成時之情況，認為適當
    者，亦得為證據；當事人、代理人或辯護人於法院調查證據
    時，知有第159條第1項不得為證據之情形，而未於言詞辯論
    終結前聲明異議者，視為有前項之同意，刑事訴訟法第159
    條之5 定有明文。查本判決下列所引用之其他證據方法之證
    據能力，檢察官、被告及辯護人於本院準備程序及審判期日
    中均未予爭執，且迄至言詞辯論終結前亦未再聲明異議，本
    院審酌該等言詞陳述及書面陳述作成時之情況，並無不宜作
    為證據之情事，依刑事訴訟法第159條之5之規定，自得作為
    證據，合先敘明。
貳、實體部分：
一、實質上之認定：
(一)訊據被告王睿賢就附表編號1至4、10所示之犯行於本院審理
    中、附表編號5至9、11至15於警詢、偵訊及本院審理中；被
    告許崇豪就附表編號1至5於警詢及本院審理中；被告于聖杰
    就附表編號1至4於警詢、偵訊及本院審理中；被告洪琬琇就
    附表編號13至15於警詢及本院審理中均坦承不諱，核與證人
    洪明創、童宇正、蕭秉文、高瑜潔、鄭昱程、尤易平、辜映
    涵、單靖唇、林士堯、劉士豪、蔡宜哲、高瑜潔、賴坤益於
    警詢及偵訊中證述之情節相符，並有通訊監察譯文13紙（均
    詳見附表「證據」欄所示）、現場照片1張（偵一卷第19、3
    1頁）在卷可佐，堪認被告4人上開自白為真實。
(二)又被告王睿賢及許崇豪之辯護意旨雖辯稱：被告王睿賢及許
    崇豪於本院另案100年度訴字第408號案件中亦遭起訴販賣第
    二級毒品MDMA，惟因該案之扣案毒品送驗後並無含有第二級
    毒品MDMA之成分，獲判無罪，本件遭查獲之販賣第二級毒品
    MDMA之犯行，係向同一來源購買，請予以審酌云云。惟查，
    本件被告王睿賢及許崇豪所犯如附表編號2、3、6、11、12
    、15所示之販賣第二級毒品MDMA之犯行，係由檢警傳訊購毒
    者後另行查獲，且業經被告王睿賢、許崇豪均坦承不諱，且
    有如附表編號2、3、6、11、12、15 所示之證據可佐，已如
    前述，是被告王睿賢、許崇豪上開販賣第二級毒品MDMA之犯
    行，已甚明確，且本件並無證據顯示被告王睿賢等人於本件
    中所販售之第二級毒品MDMA，與被告王睿賢、許崇豪於100
    年度訴字第408 號案件中扣案之毒品為同批毒品，是縱他案
    之扣案毒品檢驗結果，並未含有第二級毒品MDMA成分，亦與
    本案不具關連性，而不足為被告王睿賢、許崇豪有利之認定
    。且觀諸購毒者童宇正甫於99年6 月24日向被告王睿賢等人
    購買搖頭丸（即第二級毒品MDMA）5粒（如附表編號2）後，
    於隔日即再向被告王睿賢、許崇豪、于聖杰購買搖頭丸1 粒
    （如附表編號3 ）等節，衡諸常情，若被告王睿賢等人所販
    賣之上開毒品中，果未含有第二級毒MDMA之成分，則購毒者
    焉有購買施用後，仍二度向被告王睿賢等人購買毒品之理？
    是辯護意旨上開所辯，顯非可採。
(三)再按販賣毒品之所謂販賣行為，須行為人主觀上有營利意圖
    ，且客觀上有販入或賣出毒品行為，即足構成，至於實際上
    是否已經獲利，則非所問；必也始終無營利之意思，而以原
    價或低於原價有償讓與他人，方難謂為販賣行為，而僅得以
    轉讓罪論處（參照最高法院93年度臺上字第1651號判決要旨
    ）。且查毒品之非法交易向為政府查禁森嚴且重罰不寬貸之
    行為，為一般民眾普遍認知之事，倘非有利可圖，被告4 人
    絕無平白甘冒被查緝重罰之高度風險，而販賣毒品之理，是
    其販入之價格當較其出售之價格為低，或販入毒品之價格較
    換取其他財物之價格為低，而有從中賺取價差牟利之意圖及
    事實，應屬合理認定。又販賣毒品係違法行為，非可公然為
    之，亦無公定價格，容易分裝並增減份量，而每次買賣之價
    量，可能隨時依雙方關係深淺、資力、需求量及對行情之認
    知、來源是否充裕、販賣者是否渴求資金、查緝是否嚴緊、
    購買者被查獲時供述購買對象之可能風險之評估等，因而異
    其標準，並機動調整，非可一概論之，是販賣毒品之利得除
    價量俱臻明確外，委難察得其交易實情，然販賣者從價差或
    量差中牟利之方式雖異，惟其販賣行為在意圖營利則屬同一
    ；從而，舉凡有償交易，除足以反證其確係另基於某種非圖
    利本意之關係外，尚難因無法查悉其販入價格，諉以無營利
    之意思而阻卻販賣犯行之追訴。是被告等確係分別或共同意
    圖營利而販賣第二級毒品MDMA、第三級毒品愷他命，要無疑
    義。
(四) 本件事證明確，被告4人如附表所示之販賣第二級毒品、第
     三級毒品犯行，均洵堪認定。
二、論罪科刑：
(一)核被告王睿賢就附表編號2、3、6、11、12、15 所示之犯行
    ，均係犯毒品危害防制條例第4條第2項之販賣第二級毒品罪
    （共6罪），就附表編號1、4、5、7、8、9、10、13、14 所
    示之犯行，則均係犯毒品危害防制條例第4條第3項之販賣第
    三級毒品罪（共9罪）；被告許崇豪就附表編號2、3 均係犯
    毒品危害防制條例第4條第2項之販賣第二級毒品罪（共2 罪
    ），就附表編號1、4、5 所示之犯行，則均係犯毒品危害防
    制條例第4條第3 項之販賣第三級毒品罪（共3罪）；被告于
    聖杰就附表編號2、3所示之犯行，均係犯毒品危害防制條例
    第4條第2項之販賣第二級毒品罪（共2罪），就附表編號1、
    4所示之犯行，則均係犯毒品危害防制條例第4條第3 項之販
    賣第三級毒品罪（共2 罪）；被告洪琬琇就附表編號15所示
    之犯行係犯毒品危害防制條例第4條第2項之販賣第二級毒品
    罪（共1 罪），就附表編號13、14所示之犯行，則均係犯毒
    品危害防制條例第4條第3項之販賣第三級毒品罪（共2 罪）
    。
(二)被告王睿賢、許崇豪、于聖杰就附表編號1 至4 部分、被告
    王睿賢及許崇豪就附表編號5 部分，被告王睿賢及洪琬琇就
    附表編號13至15部分之犯行部分，具犯意聯絡及行為分擔，
    應以共同正犯論。又就附表編號15部分，被告王睿賢及洪琬
    琇共同以一次販賣行為，同時販賣第二級毒品MDMA及第三級
    毒品愷他命予賴坤益，係以一行為同時觸犯販賣第二級與第
    三級毒品罪，為想像競合犯，應依刑法第55條規定，從一重
    之販賣第二級毒品罪處斷。被告王睿賢、許崇豪、于聖杰、
    洪琬琇就如附表編號1 至15所示之各罪間，犯意各別，行為
    互殊，應分論併罰之。
(三)毒品危害防制條例第17條、刑法第59條減輕事由適用部分
  1.被告王睿賢部分：
 (1)按毒品危害防制條例第17條第2項規定「犯第4條至第8 條之
    罪於偵查及審判中均自白者，減輕其刑」，依此規定，於偵
    查中及審判中均自白者，即得減輕其刑；又按刑事被告之基
    本訴訟權利，包含其在訴訟上應享有充分之防禦權，被告完
    全知悉其被訴事實及相關法律適用之前提事實，則為其充分
    行使防禦權之先決條件，如檢察官於偵查中訊問被告時，未
    予告知其犯罪嫌疑及所犯所有罪名，且亦未就被告所為特定
    犯行進行訊問，進而影響被告充分行使其防禦權或本應享有
    刑事法規所賦予之減刑寬典時，法院即應本於該刑事法規所
    賦予減刑寬典之立法意旨及目的，妥慎考量被告於偵查中就
    符合該刑事法規所賦予減刑寬典之前提要件，有無實現之機
    會，如未予賦予被告此一實行前提要件之機會，因而影響被
    告防禦權之行使及刑事法規賦予減刑之寬典時，即應為有利
    於被告之認定，最高法院100 年度台上字第2604號判決可供
    參照。是以，若被告於偵查中，未有辯明或獲有毒品危害防
    制條例第17條第2 項所定自白減刑寬典之機會，自不能將此
    訴訟上之不利益歸於被告，而謂其並無毒品危害防制條例第
    17條第2 項之適用。經查，就被告王睿賢部分，本件司法警
    察於100年3月3 日警詢中僅就附表編號13至15所示之犯行為
    詢問（偵一卷第9 至12頁），嗣於同年4月1日警詢中則僅就
    附表編號5至9、11至12 為詢問（其中附表編號7所示被告王
    睿賢99年8月2日販售愷他命予由易平部分，業經司法警察提
    示該日通訊監察譯文加以詢問，惟就附表編號10所示，被告
    王睿賢復於99年8月5日再次販賣愷他命予尤易平部分，則並
    未加以詢問，詳見偵二卷第5至7頁），嗣100年5月25日檢察
    事務官詢問中，亦僅詢問被告王睿賢於警詢中坦承之犯行是
    否實在（偵二卷第165至166頁），被告王睿賢均予以坦承販
    賣第二級、第三級毒品在卷可按。從而，就附表編號1至4所
    示被告王睿賢與許崇豪、于聖杰共同販賣MDMA及愷他命部分
    ，及附表編號10所示被告王睿賢於99年8月5日單獨再次販售
    愷他命予尤易平部分，司法警察及檢察事務官均未於上開警
    詢或偵訊中訊問被告，亦未提示卷內99年8月5日通訊監察譯
    文資料或證人洪明創、童宇正、蕭秉文證述內容使被告王睿
    賢知悉具體被訴此部分之事實，且檢察官亦未再就本案犯罪
    事實訊問被告王睿賢，即將被告王睿賢此部分逕予起訴，嗣
    被告王睿賢於本院審理時則就附表編號1 至15之犯行均坦承
    不諱（本院卷二第86頁、101 頁）。故依上開最高法院判決
    之要旨，並本於毒品危害防制條例第17條第2 項所賦予減刑
    寬典之立法意旨及目的，且考量被告於偵查中就符合上開規
    定所賦予減刑寬典之前提要件，顯無實現之機會，此種不利
    益不應轉嫁由被告承受，本件應為有利於被告之認定，故認
    被告王睿賢就附表編號1 至15所示之全部販賣第二級、第三
    級毒品犯行，均應有毒品危害防制條例第17條第2 項規定之
    適用。
 (2)辯護意旨雖另稱：請審酌被告王睿賢已供出毒品來源許崇豪
    ，並因而破獲，以毒品危害防制條例第17條第1 項予以減刑
    云云。惟按毒品危害防制條例第17條規定，犯同條例第4 條
    至第8 條、第10條或第11條之罪，供出毒品來源，因而破獲
    者，得減輕其刑；其所稱「供出毒品來源，因而破獲者」，
    係指被告供出毒品來源之有關資料，諸如前手之姓名、年籍
    、住居所、或其他足資辨別之特徵等，使調查或偵查犯罪之
    公務員因而對之發動調查或偵查並破獲者而言，申言之，被
    告之「供出毒品來源」，與調查或偵查犯罪之公務員對之發
    動調查或偵查並進而破獲之間，論理上須具有先後且相當的
    因果關係，非謂被告一有「自白」、「指認」毒品來源之人
    ，而破獲在後，即得依上開規定予以減刑，若被告供出毒品
    來源者之前，調查或偵查犯罪之公務員已有確切之證據，足
    以合理之懷疑被告所供販賣毒品來源之人，則嗣後之破獲與
    被告之「供出毒品來源」間，即欠缺先後且相當的因果關係
    ，自不得適用上開規定予以減刑，97年度台上字第1475號判
    決可供參照。經查，本件檢警於99年7 月20日，即已拍得被
    告王睿賢、許崇豪、于聖杰另案販賣毒品予潘世陽之照片，
    此有警方拍攝之99年7月20日交易毒品現場照片1張在卷可佐
    （影卷B2卷第12頁），並經購毒者潘世陽於100年3月1 日另
    案偵訊中確認係其與被告王睿賢、許崇豪、于聖杰於當日交
    易毒品之照片無誤（影卷B4第113至115），可見本件檢警係
    於100年2月15日逮捕被告王睿賢前，已有確切證據懷疑被告
    許崇豪亦涉有販賣毒品之犯行，是本件破獲被告許崇豪，自
    亦與被告王睿賢之供述，其間已欠缺因果關係。綜上，本件
    被告王睿賢自無毒品危害防制條例第17條第1 項減刑事由之
    適用，附此敘明。
  2.被告許崇豪部分：
 (1)本件被告許崇豪就其如附表編號1至5所示之犯行部分，於警
    詢及本院審理中自白明確，已如前述，均應依毒品危害防制
    條例第17條第2項規定減輕其刑。
 (2)辯護意旨雖另稱：本件被告許崇豪於警詢時供出毒品來源為
    李文瑞、李智豪，應有按毒品危害防制條第17條第1 項減輕
    或免除其刑之適用云云。惟查，就李智豪部分，警方雖因被
    告許崇豪之供述，而於100年2月18日凌晨2 時30分，在高雄
    市○○區○○路與立文路口查獲李智豪、蘇郁淵（係共犯）
    ，並在李智豪身上扣得水藍色圓形錠400 顆，惟因送檢驗結
    果，上開扣案毒品均未檢出第二級毒品MDMA成分，而就被告
    許崇豪、李智豪、蘇郁淵共同販賣第二級毒品犯行業經諭知
    無罪等情，有本院另案100年度訴字第408號判決在卷可佐（
    本院卷二第74至80頁）；另就李文瑞部分，則遍查全卷均未
    見有何因被告許崇豪之供述而經檢警破獲之情事。準此，自
    無從認定李智豪、李文瑞係本件被告許崇豪販賣毒品之來源
    ，而均與毒品危害防制條例第17條第1 項之要件不符，亦附
    此敘明。
  3.被告于聖杰、洪琬琇部分：
 (1)本件被告于聖杰、洪琬琇就其如附表編號1至4、13至15所示
    之犯行部分，均各於警詢、偵訊及本院審理中自白明確，已
    如前述，均應依毒品危害防制條例第17條第2 項規定減輕其
    刑。
 (2)另就被告洪琬琇部分，辯護意旨雖稱：被告洪琬琇交付之毒
    品數量甚微，且犯行當時甫滿18歲，年輕識淺，請再依刑法
    第59條酌量減輕其刑云云，惟按刑法第59條規定犯罪之情狀
    可憫恕者，得酌量減輕其刑，其所謂「犯罪之情狀」，與同
    法第57條規定科刑時應審酌之一切情狀，並非有截然不同之
    領域，於裁判上酌減其刑時，應就犯罪一切情狀（包括第57
    條所列舉之10款事項），予以全盤考量，審酌其犯罪有無可
    憫恕之事由（即有無特殊之原因與環境，在客觀上足以引起
    一般同情，以及宣告法定低度刑，是否猶嫌過重等等），以
    為判斷。經查，本件被告洪琬琇所犯如附表編號13至15所示
    之販賣第二、三級毒品罪部分，其法定本刑分別為「處無期
    徒刑或7 年以上有期徒刑，得併科新臺幣1000萬元以下罰金
    。」、「處5年以上有期徒刑，得併科新臺幣700萬元以下罰
    金。」立法者當已予法院就此部分行為人犯罪情節輕至重為
    量刑之區間，且本件已依毒品危害防制條例第17條第2 項予
    以減刑，本院認就被告洪琬琇前開販賣第二級、第三級毒品
    罪予以減輕後之法定刑為量刑，應已符合罪刑相當性及比例
    原則，當無使一般人認失之過苛，有情輕法重或情堪憫恕之
    情，是依被告洪琬琇販賣第二、三級毒品犯行之犯罪情狀，
    均難認有何客觀上足以引起一般人同情之情節，當無適用刑
    法第59條減輕其刑規定之餘地，併此敘明。
(四)爰審酌被告4 人販賣毒品之犯行戕害人體身心健康，間接危
    害社會治安，敗壞社會善良風氣，進而導致施用毒品之人為
    購買毒品施用而觸犯刑典之情事，為國家嚴格查禁之違禁物
    ，被告等人仍販賣MDMA或愷他命而藉以牟利，其販賣毒品之
    行為助長毒品流通，所生危害匪淺，暨分別考量渠等均年輕
    識淺，且犯後均坦承犯行、犯後態度尚佳，及渠等之犯罪手
    段、販賣毒品之次數、數量、所得之利益，等一切情狀，分
    別量處如主文各項所示之刑暨定應執行之主刑。
(五)沒收部分：
  1.按毒品危害防制條例第19條第1項規定，犯第4條之罪者，其
    供犯罪所用或因犯罪所得之財物，均沒收之，如全部或一部
    不能沒收時，追徵其價額或以其財產抵償之。但該條項並無
    如同條例第18條第1 項所定「不問屬於犯人與否，沒收之」
    之明文，自屬相對沒收主義之立法。是其應沒收之物，應以
    屬被告所有者為限。又該規定所稱「追徵其價額」者，係指
    所沒收之物為金錢以外之其他財物而無法沒收時，應追徵其
    價額，使其繳納與原物相當之價額。如所得財物為金錢而無
    法沒收時，始應「以其財產抵償之」（最高法院95年度臺上
    字第305 號判決要旨參照）。且共同正犯因相互間利用他人
    之行為，以遂行其犯意之實現，本於責任共同之原則，有關
    沒收部分，對於共犯間供犯罪所用之物，自均應為沒收之諭
    知（最高法院91年度台上字第5583號判決要旨參照）。
  2.本件被告王睿賢所使用之未扣案0000000000號行動電話，雖
    係被告王睿賢供附表編號5 至15販賣毒品犯行之用，惟係被
    告許崇豪所有，業據被告王睿賢供承在卷（本院卷二第111
    頁），應附隨於被告王睿賢及許崇豪共犯之如附表編號5 所
    示犯行之主刑下同時宣告之；至被告于聖杰持用之未扣案00
    00000000號行動電話，係被告于聖杰所有且供附表編號1至4
    所示販賣毒品之用；被告洪琬琇持用之0000000000號行動電
    話，為洪琬琇所有且供附表編號13至15所示販賣毒品之用；
    均據渠等供承在卷（本院卷二第111 頁正反面）。上開門號
    及行動電話雖未扣案，然亦無證據證明已滅失，應依毒品危
    害防制條例第19條第1項之規定，在如附表編號1至5、13至1
    5 所示附隨各罪之科刑項下予以宣告沒收，如全部或一部不
    能沒收時，追徵其價額。
  3.本件附表編號1 至15所示之所得財物均未扣案，均應依毒品
    危害防制條例第19條第1 項之規定併予宣告沒收之（或連帶
    沒收之），如全部或一部不能沒收時，以其財產抵償之（或
    連帶抵償之），爰宣告如附表所示。
據上論斷，應依刑事訴訟法第299條第1項前段、毒品危害防制條
例第4條第2項、第3項、第17條第2項、第19條第1項、刑法第11
條、第28條、第55條、第51條第5款、第9款，判決如主文。
本案經檢察官李茂增到庭執行職務。
中    華    民    國   100    年    12    月    28    日
                  刑事第二庭  審判長法  官  李政庭
                                    法  官  施盈志
                                    法  官  洪韻婷
以上正本證明與原本無異。
如不服本判決應於收受判決後10日內向本院提出上訴書狀，並應
敘述具體理由。其未敘述上訴理由者，應於上訴期間屆滿後20日
內向本院補提理由書(均須按他造當事人之人數附繕本)「切勿逕
送上級法院」。
中    華    民    國   100    年    12    月    29    日
                                    書記官  莊永利
附表：
┌─┬────┬────┬───┬────────────┬──────────┬──────┐
│編│聯絡時間│販賣地點│購毒者│販賣方法、數量、及所得之│主文                │證據        │
│號│        │        │      │財物                    │                    │            │
│  │        │        │      │                        │                    │            │
├─┼────┼────┼───┼────────────┼──────────┼──────┤
│1 │於99年6 │高雄市三│洪明創│王睿賢與許崇豪、于聖杰3 │王睿賢共同販賣第三級│許崇豪於警詢│
│  │月24日05│民區中華│      │人共同意圖營利，基於販賣│毒品，處有期徒刑貳年│中、本院審理│
│  │時18分  │路與同盟│      │第三級毒品愷他命之犯意聯│柒月；未扣案之行動電│中之自白（偵│
│  │        │路口小公│      │絡與行為分擔，先由許崇豪│話壹支（含門號098194│二卷第9 頁反│
│  │        │園      │      │及王睿賢共同出資購買第三│2072號SIM卡壹張）與 │面、本院卷二│
│  │        │        │      │級毒品愷他命後，由于聖杰│許崇豪、于聖杰連帶沒│第87頁）、于│
│  │        │        │      │以其所有並持用之電話號碼│收，如全部或一部不能│聖杰於警詢、│
│  │        │        │      │0000000000號行動電話，供│沒收時，以王睿賢、許│偵訊及本院審│
│  │        │        │      │聯絡販賣愷他命之用，並於│崇豪、于聖杰之財產連│理中之自白（│
│  │        │        │      │上開時間，先由欲購買毒品│帶追徵其價額；未扣案│偵二卷第13  │
│  │        │        │      │之洪明創撥打于聖杰所有之│之販賣毒品所得新臺幣│至15頁、第  │
│  │        │        │      │上開0000000000號行動電話│肆佰元與許崇豪、于聖│167至168頁、│
│  │        │        │      │，議定交易之地點、金額、│杰連帶沒收，如全部或│本院卷二第  │
│  │        │        │      │數量等重要事項後，再由于│一部不能沒收時，以王│101頁）、王 │
│  │        │        │      │聖杰依約前往交付愷他命1 │睿賢、許崇豪、于聖杰│睿賢於本院審│
│  │        │        │      │小包，並當場收取價金新臺│之財產連帶抵償之。  │理中之自白（│
│  │        │        │      │幣（下同）400元。       │                    │本院卷二第  │
│  │        │        │      │                        │許崇豪共同販賣第三級│101頁）、證 │
│  │        │        │      │                        │毒品，處有期徒刑貳年│人洪明創於警│
│  │        │        │      │                        │柒月；未扣案之行動電│詢中之證述（│
│  │        │        │      │                        │話壹支（含門號098194│偵二卷第60至│
│  │        │        │      │                        │2072號SIM卡壹張）與 │61頁）、通訊│
│  │        │        │      │                        │王睿賢、于聖杰連帶沒│監察譯文1紙 │
│  │        │        │      │                        │收，如全部或一部不能│（偵二卷第  │
│  │        │        │      │                        │沒收時，以王睿賢、許│63 頁）     │
│  │        │        │      │                        │崇豪、于聖杰之財產連│            │
│  │        │        │      │                        │帶追徵其價額；販賣毒│            │
│  │        │        │      │                        │品所得新臺幣肆佰元與│            │
│  │        │        │      │                        │王睿賢、于聖杰連帶沒│            │
│  │        │        │      │                        │收，如全部或一部不能│            │
│  │        │        │      │                        │沒收時，以王睿賢、許│            │
│  │        │        │      │                        │崇豪、于聖杰之財產連│            │
│  │        │        │      │                        │帶抵償之。          │            │
│  │        │        │      │                        │                    │            │
│  │        │        │      │                        │于聖杰共同販賣第三級│            │
│  │        │        │      │                        │毒品，處有期徒刑貳年│            │
│  │        │        │      │                        │柒月；未扣案之行動電│            │
│  │        │        │      │                        │話壹支（含門號098194│            │
│  │        │        │      │                        │2072號SIM卡壹張）與 │            │
│  │        │        │      │                        │王睿賢、許崇豪連帶沒│            │
│  │        │        │      │                        │收，如全部或一部不能│            │
│  │        │        │      │                        │沒收時，以王睿賢、許│            │
│  │        │        │      │                        │崇豪、于聖杰之財產連│            │
│  │        │        │      │                        │帶追徵其價額；未扣案│            │
│  │        │        │      │                        │之販賣毒品所得新臺幣│            │
│  │        │        │      │                        │肆佰元與王睿賢、許崇│            │
│  │        │        │      │                        │豪連帶沒收，如全部或│            │
│  │        │        │      │                        │一部不能沒收時，以王│            │
│  │        │        │      │                        │睿賢、許崇豪、于聖杰│            │
│  │        │        │      │                        │之財產連帶抵償之。  │            │
├─┼────┼────┼───┼────────────┼──────────┼──────┤
│2 │99年6月 │高雄市三│童宇正│王睿賢與許崇豪、于聖杰3 │王睿賢共同販賣第二級│許崇豪於警詢│
│  │24日10  │民區鼎山│      │人共同意圖營利，基於販賣│毒品，處有期徒刑參年│中、本院審理│
│  │時53 分 │街與明誠│      │第二級毒品MDMA之犯意聯絡│柒月；未扣案之行動電│中之自白（偵│
│  │        │路口「85│      │與行為分擔，先由許崇豪及│話壹支（含門號098194│二卷第9 頁反│
│  │        │度C咖啡 │      │王睿賢共同出資購買第二級│2072號SIM卡壹張）與 │面、本院卷二│
│  │        │館」    │      │毒品MDMA後，由于聖杰以其│許崇豪、于聖杰連帶沒│第87頁）、于│
│  │        │        │      │所有並持用之電話號碼    │收，如全部或一部不能│聖杰於警詢、│
│  │        │        │      │0000000000號行動電話，供│沒收時，以王睿賢、許│偵訊及本院審│
│  │        │        │      │聯絡販賣MDMA之用，並於上│崇豪、于聖杰之財產連│理中之自白（│
│  │        │        │      │開時間，先由欲購買毒品之│帶追徵其價額；未扣案│偵二卷第14頁│
│  │        │        │      │童宇正撥打于聖杰所有之上│之販賣毒品所得新臺幣│、第167至168│
│  │        │        │      │開0000000000號行動電話，│貳仟伍佰元與許崇豪、│頁、本院卷二│
│  │        │        │      │議定交易之地點、金額、數│于聖杰連帶沒收，如全│第101頁     │
│  │        │        │      │量等重要事項後，再由于聖│部或一部不能沒收時，│）、王睿賢於│
│  │        │        │      │杰依約前往交付搖頭丸（即│以王睿賢、許崇豪、于│本院審理中之│
│  │        │        │      │MDMA）5粒，並當場收取價 │聖杰之財產連帶抵償之│自白（本院卷│
│  │        │        │      │金2,500元。             │。                  │二第101頁） │
│  │        │        │      │                        │                    │、證人童宇正│
│  │        │        │      │                        │許崇豪共同販賣第二級│於警詢及偵訊│
│  │        │        │      │                        │毒品，處有期徒刑參年│中之證述（偵│
│  │        │        │      │                        │柒月；未扣案之行動電│二卷第36至38│
│  │        │        │      │                        │話壹支（含門號098194│頁、第127至 │
│  │        │        │      │                        │2072號SIM卡壹張）與 │128 頁）、通│
│  │        │        │      │                        │王睿賢、于聖杰連帶沒│訊監察譯文1 │
│  │        │        │      │                        │收，如全部或一部不能│紙（偵二卷第│
│  │        │        │      │                        │沒收時，以王睿賢、許│40頁）      │
│  │        │        │      │                        │崇豪、于聖杰之財產連│            │
│  │        │        │      │                        │帶追徵其價額；未扣案│            │
│  │        │        │      │                        │之販賣毒品所得新臺幣│            │
│  │        │        │      │                        │貳仟伍佰元與王睿賢、│            │
│  │        │        │      │                        │于聖杰連帶沒收，如全│            │
│  │        │        │      │                        │部或一部不能沒收時，│            │
│  │        │        │      │                        │以王睿賢、許崇豪、于│            │
│  │        │        │      │                        │聖杰之財產連帶抵償之│            │
│  │        │        │      │                        │。                  │            │
│  │        │        │      │                        │                    │            │
│  │        │        │      │                        │于聖杰共同販賣第二級│            │
│  │        │        │      │                        │毒品，處有期徒刑參年│            │
│  │        │        │      │                        │柒月，未扣案之行動電│            │
│  │        │        │      │                        │話壹支（含門號098194│            │
│  │        │        │      │                        │2072號SIM卡壹張）與 │            │
│  │        │        │      │                        │王睿賢、許崇豪連帶沒│            │
│  │        │        │      │                        │收，如全部或一部不能│            │
│  │        │        │      │                        │沒收時，以王睿賢、許│            │
│  │        │        │      │                        │崇豪、于聖杰之財產連│            │
│  │        │        │      │                        │帶追徵其價額；未扣案│            │
│  │        │        │      │                        │之販賣毒品所得新臺幣│            │
│  │        │        │      │                        │貳仟伍佰元與王睿賢、│            │
│  │        │        │      │                        │許崇豪連帶沒收，如全│            │
│  │        │        │      │                        │部或一部不能沒收時，│            │
│  │        │        │      │                        │以王睿賢、許崇豪、于│            │
│  │        │        │      │                        │聖杰之財產連帶抵償之│            │
│  │        │        │      │                        │。                  │            │
├─┼────┼────┼───┼────────────┼──────────┼──────┤
│3 │99年6月 │高雄市鼓│童宇正│王睿賢與許崇豪、于聖杰3 │王睿賢共同販賣第二級│許崇豪於警詢│
│  │25日20  │山區中華│      │人共同意圖營利，基於販賣│毒品，處有期徒刑參年│及本院審理中│
│  │時44 分 │路語明誠│      │第二級毒品MDMA之犯意聯絡│柒月；未扣案之行動電│中之自白（偵│
│  │        │路口之統│      │與行為分擔，先由許崇豪及│話壹支（含門號098194│二卷第9 頁反│
│  │        │一超商  │      │王睿賢共同出資購買第二級│2072號SIM卡壹張）與 │面、本院卷二│
│  │        │        │      │毒品MDMA後，由于聖杰以其│許崇豪、于聖杰連帶沒│第87頁）、于│
│  │        │        │      │所有並持用之電話號碼    │收，如全部或一部不能│聖杰於警詢、│
│  │        │        │      │0000000000號行動電話，供│沒收時，以王睿賢、許│偵訊及本院審│
│  │        │        │      │聯絡販賣MDMA之用，並於上│崇豪、于聖杰之財產連│理中之自白（│
│  │        │        │      │開時間，先由欲購買毒品之│帶追徵其價額；未扣案│偵二卷第14頁│
│  │        │        │      │童宇正撥打于聖杰所有之上│之販賣毒品所得新臺幣│、第167至168│
│  │        │        │      │開0000000000號行動電話，│伍佰元與許崇豪、于聖│頁、本院卷二│
│  │        │        │      │議定交易之地點、金額、數│杰連帶沒收，如全部或│第101頁）、 │
│  │        │        │      │量等重要事項後，再由于聖│一部不能沒收時，以王│王睿賢於本院│
│  │        │        │      │杰依約前往交付搖頭丸（即│睿賢、許崇豪、于聖杰│審理中之自白│
│  │        │        │      │MDMA）1粒，並當場收取價 │之財產連帶抵償之。  │（本院卷二第│
│  │        │        │      │金500元。               │                    │101頁）、證 │
│  │        │        │      │                        │許崇豪共同販賣第二級│人童宇正於警│
│  │        │        │      │                        │毒品，處有期徒刑參年│詢及偵訊中之│
│  │        │        │      │                        │柒月；未扣案之行動電│證述（偵二卷│
│  │        │        │      │                        │話壹支（含門號098194│第36至38頁、│
│  │        │        │      │                        │2072號SIM卡壹張）與 │第127至128  │
│  │        │        │      │                        │王睿賢、于聖杰連帶沒│頁）、通訊監│
│  │        │        │      │                        │收，如全部或一部不能│察譯文1紙（ │
│  │        │        │      │                        │沒收時，以王睿賢、許│偵二卷第41頁│
│  │        │        │      │                        │崇豪、于聖杰之財產連│）          │
│  │        │        │      │                        │帶追徵其價額；未扣案│            │
│  │        │        │      │                        │之販賣毒品所得新臺幣│            │
│  │        │        │      │                        │伍佰元與王睿賢、于聖│            │
│  │        │        │      │                        │杰連帶沒收，如全部或│            │
│  │        │        │      │                        │一部不能沒收時，以王│            │
│  │        │        │      │                        │睿賢、許崇豪、于聖杰│            │
│  │        │        │      │                        │之財產連帶抵償之。  │            │
│  │        │        │      │                        │                    │            │
│  │        │        │      │                        │于聖杰共同販賣第二級│            │
│  │        │        │      │                        │毒品，處有期徒刑參年│            │
│  │        │        │      │                        │柒月，未扣案之行動電│            │
│  │        │        │      │                        │話壹支（含門號098194│            │
│  │        │        │      │                        │2072號SIM卡壹張）與 │            │
│  │        │        │      │                        │王睿賢、許崇豪連帶沒│            │
│  │        │        │      │                        │收，如全部或一部不能│            │
│  │        │        │      │                        │沒收時，以王睿賢、許│            │
│  │        │        │      │                        │崇豪、于聖杰之財產連│            │
│  │        │        │      │                        │帶追徵其價額；未扣案│            │
│  │        │        │      │                        │之販賣毒品所得新臺幣│            │
│  │        │        │      │                        │伍佰元與王睿賢、許崇│            │
│  │        │        │      │                        │豪連帶沒收，如全部或│            │
│  │        │        │      │                        │一部不能沒收時，以王│            │
│  │        │        │      │                        │睿賢、許崇豪、于聖杰│            │
│  │        │        │      │                        │之財產連帶抵償之。  │            │
├─┼────┼────┼───┼────────────┼──────────┼──────┤
│4 │99年7月 │高雄市左│蕭秉文│王睿賢與許崇豪、于聖杰3 │王睿賢共同販賣第三級│許崇豪於警詢│
│  │24日14  │營區修明│      │人共同意圖營利，基於販賣│毒品，處有期徒刑貳年│及本院審理中│
│  │時24 分 │街與忠言│      │第三級毒品愷他命之犯意聯│柒月；未扣案之行動電│中之自白（偵│
│  │        │路口之統│      │絡與行為分擔，先由許崇豪│話壹支（含門號098194│二卷第9 頁反│
│  │        │一超商  │      │及王睿賢共同出資購買第三│2072號SIM卡壹張）與 │面、本院卷二│
│  │        │        │      │級毒品愷他命後，由于聖杰│許崇豪、于聖杰連帶沒│第87頁）、于│
│  │        │        │      │以其所有並持用之電話號碼│收，如全部或一部不能│聖杰於警詢、│
│  │        │        │      │0000000000號行動電話，  │沒收時，以王睿賢、許│偵訊及本院審│
│  │        │        │      │供聯絡販賣愷他命之用，並│崇豪、于聖杰之財產連│理中之自白（│
│  │        │        │      │於上開時間，先由欲購買毒│帶追徵其價額；未扣案│偵二卷第14至│
│  │        │        │      │品之洪明創撥打于聖杰所有│之販賣毒品所得新臺幣│15 頁、第167│
│  │        │        │      │之上開0000000000號行動電│參佰元與許崇豪、于聖│至168頁、本 │
│  │        │        │      │話，議定交易之地點、金額│杰連帶沒收，如全部或│院卷二第101 │
│  │        │        │      │、數量等重要事項後，再由│一部不能沒收時，以王│頁）、王睿賢│
│  │        │        │      │于聖杰依約前往交付愷他命│睿賢、許崇豪、于聖杰│於本院審理中│
│  │        │        │      │1小包，並當場收取價金300│之財產連帶抵償之。  │之自白（本院│
│  │        │        │      │元。                    │                    │卷二第101頁 │
│  │        │        │      │                        │許崇豪共同販賣第三級│）、證人蕭秉│
│  │        │        │      │                        │毒品，處有期徒刑貳年│文於警詢中之│
│  │        │        │      │                        │柒月；未扣案之行動電│證述（偵二卷│
│  │        │        │      │                        │話壹支（含門號098194│第42至43頁）│
│  │        │        │      │                        │2072號SIM卡壹張）與 │、通訊監察譯│
│  │        │        │      │                        │王睿賢、于聖杰連帶沒│文1紙（偵二 │
│  │        │        │      │                        │收，如全部或一部不能│卷第45頁）  │
│  │        │        │      │                        │沒收時，以王睿賢、許│            │
│  │        │        │      │                        │崇豪、于聖杰之財產連│            │
│  │        │        │      │                        │帶追徵其價額；未扣案│            │
│  │        │        │      │                        │之販賣毒品所得新臺幣│            │
│  │        │        │      │                        │參佰元與王睿賢、于聖│            │
│  │        │        │      │                        │杰連帶沒收，如全部或│            │
│  │        │        │      │                        │一部不能沒收時，以王│            │
│  │        │        │      │                        │睿賢、許崇豪、于聖杰│            │
│  │        │        │      │                        │之財產連帶抵償之。  │            │
│  │        │        │      │                        │                    │            │
│  │        │        │      │                        │于聖杰共同販賣第三級│            │
│  │        │        │      │                        │毒品，處有期徒刑貳年│            │
│  │        │        │      │                        │柒月；未扣案之行動電│            │
│  │        │        │      │                        │話壹支（含門號098194│            │
│  │        │        │      │                        │2072號SIM卡壹張）與 │            │
│  │        │        │      │                        │王睿賢、許崇豪連帶沒│            │
│  │        │        │      │                        │收，如全部或一部不能│            │
│  │        │        │      │                        │沒收時，以王睿賢、許│            │
│  │        │        │      │                        │崇豪、于聖杰之財產連│            │
│  │        │        │      │                        │帶追徵其價額；未扣案│            │
│  │        │        │      │                        │之販賣毒品所得新臺幣│            │
│  │        │        │      │                        │參佰元與王睿賢、許崇│            │
│  │        │        │      │                        │豪連帶沒收，如全部或│            │
│  │        │        │      │                        │一部不能沒收時，以王│            │
│  │        │        │      │                        │睿賢、許崇豪、于聖杰│            │
│  │        │        │      │                        │之財產連帶抵償之。  │            │
├─┼────┼────┼───┼────────────┼──────────┼──────┤
│5 │99年7月 │高雄市三│高瑜潔│王睿賢與許崇豪2人共同意 │王睿賢共同販賣第三級│許崇豪於警詢│
│  │27日11  │民區鼎中│      │圖營利，基於販賣第三級毒│毒品，處有期徒刑貳年│及本院審理中│
│  │時02 分 │路714號 │      │品愷他命之犯意聯絡與行為│柒月；未扣案之行動電│中之自白（偵│
│  │        │        │      │分擔，由王睿賢以電話號碼│話壹支（含門號098986│二卷第11至12│
│  │        │        │      │0000000000號行動電話，供│1014號SIM卡壹張）與 │頁、本院卷二│
│  │        │        │      │聯絡販賣愷他命之用，並於│許崇豪連帶沒收，如全│第87頁）、王│
│  │        │        │      │上開時間，先由欲購買毒品│部或一部不能沒收時，│睿賢於警詢、│
│  │        │        │      │之高瑜潔撥打王睿賢所有之│以王睿賢、許崇豪之財│偵訊及本院審│
│  │        │        │      │上開0000000000號行動電話│產連帶追徵其價額；未│理中之自白（│
│  │        │        │      │，議定交易之地點、金額、│扣案之販賣毒品所得新│偵二卷第6頁 │
│  │        │        │      │數量等重要事項後，再由許│臺幣壹仟元與許崇豪連│反面、第166 │
│  │        │        │      │崇豪駕車搭載王睿賢前往約│帶沒收，如全部或一部│頁、本院卷二│
│  │        │        │      │定地點交付愷他命2克，並 │不能沒收時，以王睿賢│第101頁）、 │
│  │        │        │      │收取價金1,000元。       │、許崇豪之財產連帶抵│證人高瑜潔於│
│  │        │        │      │                        │償之。              │警詢及偵查中│
│  │        │        │      │                        │                    │之證述（偵一│
│  │        │        │      │                        │許崇豪共同販賣第三級│卷第20至22頁│
│  │        │        │      │                        │毒品，處有期徒刑貳年│、偵二卷第  │
│  │        │        │      │                        │柒月，未扣案之行動電│112  至113頁│
│  │        │        │      │                        │話壹支（含門號098986│）、通訊監察│
│  │        │        │      │                        │1014號SIM卡壹張）與 │譯文1紙（偵 │
│  │        │        │      │                        │王睿賢連帶沒收，如全│一卷第24頁）│
│  │        │        │      │                        │部或一部不能沒收時，│            │
│  │        │        │      │                        │以王睿賢、許崇豪之財│            │
│  │        │        │      │                        │產連帶追徵其價額；未│            │
│  │        │        │      │                        │扣案之販賣毒品所得新│            │
│  │        │        │      │                        │臺幣壹仟元與王睿賢連│            │
│  │        │        │      │                        │帶沒收，如全部或一部│            │
│  │        │        │      │                        │不能沒收時，以王睿賢│            │
│  │        │        │      │                        │、許崇豪之財產連帶抵│            │
│  │        │        │      │                        │償之。              │            │
├─┼────┼────┼───┼────────────┼──────────┼──────┤
│6 │99年7月 │高雄市新│鄭昱程│王睿賢意圖營利、單獨基於│王睿賢販賣第二級毒品│王睿賢於警詢│
│  │30日02  │興區五福│      │販賣第二級毒品MDMA之犯意│，處有期徒刑參年柒月│及本院審理中│
│  │時37 分 │二路258 │      │，以電話號碼0000000000號│，未扣案之販賣毒品所│之自白（偵二│
│  │        │號「崛江│      │行動電話，供聯絡販賣MDMA│得新臺幣壹仟伍佰元沒│卷第5 頁反面│
│  │        │麥當勞」│      │之用，並於上開時間，先由│收，如全部或一部不能│、本院卷二第│
│  │        │        │      │鄭昱程撥打上開0000000000│沒收時，以其財產抵償│101 頁）、證│
│  │        │        │      │號行動電話，議定交易之地│之。                │人鄭昱程於警│
│  │        │        │      │點、金額、數量等重要事項│                    │詢及偵查中之│
│  │        │        │      │後，再由王睿賢依約前往交│                    │證述（偵二卷│
│  │        │        │      │付搖頭丸（即MDMA）3粒， │                    │第28至29頁、│
│  │        │        │      │並收取價金1500元。      │                    │第116 至117 │
│  │        │        │      │                        │                    │頁）、通訊監│
│  │        │        │      │                        │                    │察譯文1 紙（│
│  │        │        │      │                        │                    │偵二卷第31頁│
│  │        │        │      │                        │                    │）          │
├─┼────┼────┼───┼────────────┼──────────┼──────┤
│7 │99年8月2│高雄市左│尤易平│王睿賢意圖營利、單獨基於│王睿賢販賣第三級毒品│王睿賢於警詢│
│  │日23  時│營區高鐵│      │販賣第三級毒品愷他命之犯│，處有期徒刑貳年柒月│及本院審理中│
│  │43 分   │站統一超│      │意，以電話號碼0000000000│，未扣案之販賣毒品所│之自白（偵卷│
│  │        │商      │      │號行動電話，供聯絡販賣愷│得新臺幣陸佰元沒收，│第6 頁正反面│
│  │        │        │      │他命之用，並於上開時間，│如全部或一部不能沒收│、本院卷二第│
│  │        │        │      │先由尤易平撥打上開      │時，以其財產抵償之。│101 頁）、證│
│  │        │        │      │00000000  00號行動電話，│                    │人尤易平於警│
│  │        │        │      │議定交易之地點、金額、數│                    │詢及偵查中之│
│  │        │        │      │量等重要事項後，再由王睿│                    │證述（偵二卷│
│  │        │        │      │賢依約前往交付愷他命2小 │                    │第64至65頁、│
│  │        │        │      │包，並收取價金600元。   │                    │第132 至134 │
│  │        │        │      │                        │                    │頁）通訊監察│
│  │        │        │      │                        │                    │譯文1 紙（偵│
│  │        │        │      │                        │                    │二卷第67頁）│
├─┼────┼────┼───┼────────────┼──────────┼──────┤
│8 │99年8月3│高雄市新│辜映涵│王睿賢意圖營利、單獨基於│王睿賢販賣第三級毒品│王睿賢於警詢│
│  │日03  時│興區復興│      │販賣第三級毒品愷他命之犯│，處有期徒刑貳年柒月│及本院審理中│
│  │11 分   │一路63號│      │意，以電話號碼0000000000│，未扣案之販賣毒品所│之自白（偵二│
│  │        │「女人女│      │號行動電話，供聯絡販賣愷│得新臺幣伍佰元沒收，│卷第5 頁反面│
│  │        │人三溫暖│      │他命之用，並於上開時間，│如全部或一部不能沒收│、本院卷二第│
│  │        │」      │      │先由辜映涵撥打上開      │時，以其財產抵償之。│101 頁）證人│
│  │        │        │      │00000000  00號行動電話，│                    │辜映涵於警詢│
│  │        │        │      │議定交易之地點、金額、數│                    │及偵查中之證│
│  │        │        │      │量等重要事項後，再由王睿│                    │述（偵二卷第│
│  │        │        │      │賢依約前往交付愷他命，並│                    │32至33頁、第│
│  │        │        │      │收取價金500元。         │                    │129 至130 頁│
│  │        │        │      │                        │                    │）、通訊監察│
│  │        │        │      │                        │                    │譯文一紙（偵│
│  │        │        │      │                        │                    │二卷第34頁）│
├─┼────┼────┼───┼────────────┼──────────┼──────┤
│9 │99年8月4│高雄市左│單靖純│王睿賢意圖營利、單獨基於│王睿賢販賣第三級毒品│王睿賢於警詢│
│  │日22  時│營區美術│      │販賣第三級毒品愷他命之犯│，處有期徒刑貳年柒月│及本院審理中│
│  │29 分   │東六街  │      │意，以電話號碼0000000000│，未扣案之販賣毒品所│之自白（偵二│
│  │        │137號   │      │號行動電話，供聯絡販賣愷│得新臺幣陸佰元沒收，│卷第6 頁正面│
│  │        │        │      │他命之用，並於上開時間，│如全部或一部不能沒收│、本院卷二第│
│  │        │        │      │先由單靖純撥打上開098986│時，以其財產抵償之。│101 頁）、證│
│  │        │        │      │1014號行動電話，議定交易│                    │人單靖純於警│
│  │        │        │      │之地點、金額、數量等重要│                    │詢及偵訊中之│
│  │        │        │      │事項後，再由王睿賢依約前│                    │證述（偵二卷│
│  │        │        │      │往交付愷他命2小包，並收 │                    │第56至57頁、│
│  │        │        │      │取價金600元。           │                    │第122  至123│
│  │        │        │      │                        │                    │頁）、通訊監│
│  │        │        │      │                        │                    │察譯文一紙（│
│  │        │        │      │                        │                    │偵二卷第59頁│
│  │        │        │      │                        │                    │）          │
├─┼────┼────┼───┼────────────┼──────────┼──────┤
│10│99年8月5│高雄市鼓│尤易平│王睿賢意圖營利、單獨基於│王睿賢販賣第三級毒品│王睿賢於本院│
│  │日01  時│山區中華│      │販賣第三級毒品愷他命之犯│，處有期徒刑貳年柒月│審理中之自白│
│  │19 分   │路、明誠│      │意，以電話號碼0000000000│，未扣案之販賣毒品所│（本院卷二第│
│  │        │路口    │      │號行動電話，供聯絡販賣愷│得新臺幣伍佰元沒收，│101頁）、證 │
│  │        │        │      │他命之用，並於上開時間，│如全部或一部不能沒收│人尤易平於警│
│  │        │        │      │先由尤易平撥打上開098986│時，以其財產抵償之。│詢及偵查中之│
│  │        │        │      │1014號行動電話，議定交易│                    │證述（偵二卷│
│  │        │        │      │之地點、金額、數量等重要│                    │第64至65頁、│
│  │        │        │      │事項後，再由王睿賢依約前│                    │第132至134頁│
│  │        │        │      │往交付愷他命，並收取價金│                    │）、通訊監察│
│  │        │        │      │500元。                 │                    │譯文一紙（偵│
│  │        │        │      │                        │                    │二卷第68頁）│
│  │        │        │      │                        │                    │            │
│  │        │        │      │                        │                    │            │
│  │        │        │      │                        │                    │            │
│  │        │        │      │                        │                    │            │
├─┼────┼────┼───┼────────────┼──────────┼──────┤
│11│99年8月7│高雄市苓│林士堯│王睿賢意圖營利、單獨基於│王睿賢販賣第二級毒品│王睿賢於警詢│
│  │日21  時│雅區武廟│      │販賣第二級毒品MDMA之犯意│，處有期徒刑參年柒月│及本院審理中│
│  │55 分   │路關帝廟│      │，以電話號碼0000000000號│，未扣案之販賣毒品所│之自白（偵二│
│  │        │旁之全家│      │行動電話，供聯絡販賣MDMA│得新臺幣貳仟元沒收，│卷第6 頁、本│
│  │        │超商    │      │之用，並於上開時間，先由│如全部或一部不能沒收│院卷二第101 │
│  │        │        │      │鄭昱程撥打上開0000000000│時，以其財產抵償之。│頁）、證人林│
│  │        │        │      │號行動電話，議定交易之地│                    │士堯於警詢及│
│  │        │        │      │點、金額、數量等重要事項│                    │偵訊中之證述│
│  │        │        │      │後，再由王睿賢依約前往交│                    │（偵二卷第47│
│  │        │        │      │付搖頭丸（即MDMA）4粒， │                    │至49頁、第  │
│  │        │        │      │並收取價金2000元。      │                    │119 至121 頁│
│  │        │        │      │                        │                    │）、通訊監察│
│  │        │        │      │                        │                    │譯文一紙（偵│
│  │        │        │      │                        │                    │二卷第55頁）│
├─┼────┼────┼───┼────────────┼──────────┼──────┤
│12│99年8月 │高雄市鼓│劉士豪│王睿賢意圖營利、單獨基於│王睿賢販賣第二級毒品│王睿賢於警詢│
│  │14日23  │山區中華│      │販賣第二級毒品MDMA之犯意│，處有期徒刑參年柒月│及本院審理中│
│  │時14 分 │一路與美│      │，以電話號碼0000000000號│，未扣案之販賣毒品所│之自白（偵二│
│  │        │術館路之│      │行動電話，供聯絡販賣MDMA│得新臺幣壹仟參佰伍拾│卷第6 頁反面│
│  │        │統一超商│      │之用，並於上開時間，先由│元沒收，如全部或一部│、本院卷二第│
│  │        │        │      │鄭昱程撥打上開0000000000│不能沒收時，以其財產│101 頁）、證│
│  │        │        │      │號行動電話，議定交易之地│抵償之。            │人劉士豪於警│
│  │        │        │      │點、金額、數量等重要事項│                    │詢及偵訊中之│
│  │        │        │      │後，再由王睿賢依約前往交│                    │證述（偵二卷│
│  │        │        │      │付搖頭丸（即MDMA）3粒， │                    │第52至53頁、│
│  │        │        │      │並收取價金1350元。      │                    │第124  至125│
│  │        │        │      │                        │                    │頁）、通訊監│
│  │        │        │      │                        │                    │察譯文一紙（│
│  │        │        │      │                        │                    │偵二卷第55頁│
│  │        │        │      │                        │                    │）          │
├─┼────┼────┼───┼────────────┼──────────┼──────┤
│13│99年8月 │高雄市新│蔡宜哲│王睿賢與洪琬琇2人共同意 │王睿賢共同販賣第三級│王睿賢於警詢│
│  │16日11  │興區忠孝│      │圖營利，基於販賣第三級毒│毒品，處有期徒刑貳年│及本院審理中│
│  │時39 分 │一路36號│      │品愷他命之犯意聯絡與行為│柒月；未扣案之行動電│之自白（偵二│
│  │        │「大誠檳│      │分擔，由王睿賢以電話號碼│話壹支（含門號091613│卷第5 頁反面│
│  │        │榔攤」  │      │0000000000號行動電話，供│0479號SIM卡壹張）與 │、本院卷二第│
│  │        │        │      │聯絡販賣愷他命之用，並於│洪琬琇連帶沒收，如全│101 頁）、證│
│  │        │        │      │上開時間，先由欲購買毒品│部或一部不能沒收時，│人蔡宜哲於偵│
│  │        │        │      │之蔡宜哲等人撥打上開0989│以王睿賢、洪琬琇之財│訊中之證述（│
│  │        │        │      │861014號行動電話，約定在│產連帶追徵其價額；未│偵一卷第53至│
│  │        │        │      │洪琬琇工作地點之高雄市新│扣案之販賣毒品所得新│55頁）、蔡宜│
│  │        │        │      │興區○○○路36號之「大誠│臺幣伍佰元與洪琬琇連│哲使用之0976│
│  │        │        │      │檳榔攤」交易，並議定金額│帶沒收，如全部或一部│790553號與王│
│  │        │        │      │、數量等重要事項後，王睿│不能沒收時，以王睿賢│睿賢使用之  │
│  │        │        │      │賢再以上開0000000000號行│、洪琬琇之財產連帶抵│0000000000  │
│  │        │        │      │動電話撥打洪琬琇所有並供│償之。              │號行動電話通│
│  │        │        │      │聯絡販賣毒品之用之      │                    │訊監察譯文（│
│  │        │        │      │0000000000  號行動電話，│洪琬琇共同販賣第三級│偵一卷第58頁│
│  │        │        │      │聯絡毒品交易事宜，嗣由洪│毒品，處有期徒刑貳年│反面）、王睿│
│  │        │        │      │琬琇在上開「大誠檳榔攤」│柒月，未扣案之行動電│賢使用之上開│
│  │        │        │      │交付愷他命2 小包予蔡宜哲│話壹支（含門號091613│行動電話與洪│
│  │        │        │      │，並當場先收取價金300元 │0479號SIM卡壹張）與 │琬琇使用之  │
│  │        │        │      │，由洪琬琇轉交予王睿賢，│王睿賢連帶沒收，如全│0000000000  │
│  │        │        │      │不足之200元價金則另約定 │部或一部不能沒收時，│號行動電話通│
│  │        │        │      │由蔡宜哲直接交予王睿賢。│以王睿賢、洪琬琇之財│訊監察譯文（│
│  │        │        │      │                        │產連帶追徵其價額；未│偵一卷第6頁 │
│  │        │        │      │                        │扣案之販賣毒品所得新│反面）      │
│  │        │        │      │                        │臺幣伍佰元均與王睿賢│            │
│  │        │        │      │                        │連帶沒收，如全部或一│            │
│  │        │        │      │                        │部不能沒收時，以王睿│            │
│  │        │        │      │                        │賢、洪琬琇之財產連帶│            │
│  │        │        │      │                        │抵償之。            │            │
├─┼────┼────┼───┼────────────┼──────────┼──────┤
│14│99年8月 │高雄市新│高瑜潔│王睿賢與洪琬琇2人共同意 │王睿賢共同販賣第三級│王睿賢於警詢│
│  │17日16  │興區忠孝│      │圖營利，基於販賣第三級毒│毒品，處有期徒刑貳年│及本院審理中│
│  │時19 分 │一路36號│      │品愷他命之犯意聯絡與行為│柒月；未扣案之行動電│之自白（偵一│
│  │        │「大誠檳│      │分擔，由王睿賢以電話號碼│話壹支（含門號091613│卷第11頁反面│
│  │        │榔攤」  │      │0000000000號行動電話，供│0479號SIM卡壹張）與 │、本院卷二第│
│  │        │        │      │聯絡販賣愷他命之用，並於│洪琬琇連帶沒收，如全│101 頁）、洪│
│  │        │        │      │上開時間，先由欲購買毒品│部或一部不能沒收時，│琬琇於警詢及│
│  │        │        │      │之高瑜潔撥打上開00000000│以王睿賢、洪琬琇之財│本院審理中之│
│  │        │        │      │14號行動電話，約定在洪琬│產連帶追徵其價額；未│自白（偵一卷│
│  │        │        │      │琇工作地點之高雄市新興區│扣案之販賣毒品所得新│第3 頁、本院│
│  │        │        │      │忠孝一路36號之「大誠檳榔│臺幣壹仟捌佰元與洪琬│卷二第101 頁│
│  │        │        │      │攤」交易，並議定金額、數│琇連帶沒收，如全部或│）、證人高瑜│
│  │        │        │      │量等重要事項後，王睿賢再│一部不能沒收時，以王│潔於警詢及偵│
│  │        │        │      │以上開0000000000號行動電│睿賢、洪琬琇之財產連│查中之證述（│
│  │        │        │      │話撥打洪琬琇所有並供聯絡│帶抵償之。          │偵一卷第20至│
│  │        │        │      │販賣毒品之用之0000000000│                    │22頁、偵二卷│
│  │        │        │      │號行動電話，聯絡毒品交易│洪琬琇共同販賣第三級│第112至113  │
│  │        │        │      │事宜，嗣由洪琬琇在上開「│毒品，處有期徒刑貳年│頁）、高瑜潔│
│  │        │        │      │大誠檳榔攤」交付愷他命5 │柒月，未扣案之行動電│使用之0980  │
│  │        │        │      │克予高瑜潔，並當場收取價│話壹支（含門號091613│454943號與王│
│  │        │        │      │金1,800元。             │0479號SIM卡壹張）與 │睿賢使用之  │
│  │        │        │      │                        │王睿賢連帶沒收，如全│0000000000  │
│  │        │        │      │                        │部或一部不能沒收時，│號行動電話通│
│  │        │        │      │                        │以王睿賢、洪琬琇之財│訊監察譯文（│
│  │        │        │      │                        │產連帶追徵其價額；未│偵一卷第23至│
│  │        │        │      │                        │扣案之販賣毒品所得新│24頁）、王睿│
│  │        │        │      │                        │臺幣壹仟捌佰元均與王│賢使用之上開│
│  │        │        │      │                        │睿賢連帶沒收，如全部│行動電話與洪│
│  │        │        │      │                        │或一部不能沒收時，以│琬琇使用之  │
│  │        │        │      │                        │王睿賢、洪琬琇之財產│0000000000號│
│  │        │        │      │                        │連帶抵償之。        │行動電話通訊│
│  │        │        │      │                        │                    │監察譯文（偵│
│  │        │        │      │                        │                    │一卷第7 頁）│
├─┼────┼────┼───┼────────────┼──────────┼──────┤
│15│99年8月 │高雄市新│賴坤益│王睿賢與洪琬琇2人共同意 │王睿賢共同販賣第二級│王睿賢於警詢│
│  │17日22  │興區忠孝│      │圖營利，基於販賣第二級毒│毒品，處有期徒刑參年│及本院審理中│
│  │時20 分 │一路36號│      │品MDMA、第三級毒品愷他命│柒月，未扣案之行動電│之自白（偵一│
│  │        │「大誠檳│      │之犯意聯絡與行為分擔，由│話壹支（含門號091613│卷第12頁、本│
│  │        │榔攤」  │      │王睿賢以電話號碼00000000│0479號SIM卡壹張）與 │院卷二第101 │
│  │        │        │      │14  號行動電話，供聯絡販│洪琬琇連帶沒收，如全│頁）、洪琬琇│
│  │        │        │      │賣MDMA及愷他命之用，並於│部或一部不能沒收時，│於警詢及本院│
│  │        │        │      │上開時間，先由欲購買毒品│以王睿賢、洪琬琇之財│審理中之自白│
│  │        │        │      │之賴坤益撥打上開00000000│產連帶追徵其價額；未│（偵一卷第3 │
│  │        │        │      │14  號行動電話，約定在洪│扣案之販賣毒品所得新│頁、本院卷二│
│  │        │        │      │琬琇工作地點之高雄市新興│臺幣壹仟伍佰元均與洪│第101 頁）、│
│  │        │        │      │區○○○路36號之「大誠檳│琬琇連帶沒收，如全部│證人賴坤益於│
│  │        │        │      │榔攤」交易，並議定金額、│或一部不能沒收時，以│警詢及偵訊中│
│  │        │        │      │數量等重要事項後，王睿賢│王睿賢、洪琬琇之財產│之證述（偵一│
│  │        │        │      │再以上開0000000000號行動│連帶抵償之。        │卷第27至28頁│
│  │        │        │      │電話撥打洪琬琇所有並供聯│                    │、第114   至│
│  │        │        │      │絡販賣毒品之用之00000000│洪琬琇共同販賣第二級│115 頁）、賴│
│  │        │        │      │79  號行動電話，聯絡毒品│毒品，處有期徒刑參年│坤益使用之09│
│  │        │        │      │交易事宜，嗣由洪琬琇在上│柒月；未扣案之行動電│00000000號與│
│  │        │        │      │開「大誠檳榔攤」交付搖頭│話壹支（含門號091613│王睿賢使用之│
│  │        │        │      │丸（即MDMA）2粒及愷他命2│0479號SIM卡壹張）與 │0000000000  │
│  │        │        │      │小包愷他命予賴坤益，並當│王睿賢連帶沒收，如全│號行動電話通│
│  │        │        │      │場收取價金1500元。      │部或一部不能沒收時，│訊監察譯文（│
│  │        │        │      │                        │以王睿賢、洪琬琇之財│偵一卷第30頁│
│  │        │        │      │                        │產連帶追徵其價額；未│）、王睿賢使│
│  │        │        │      │                        │扣案之販賣毒品所得新│用之上開行動│
│  │        │        │      │                        │臺幣壹仟伍佰元均與王│電話與洪琬琇│
│  │        │        │      │                        │睿賢連帶沒收，如全部│使用之091613│
│  │        │        │      │                        │或一部不能沒收時，以│0479號行動電│
│  │        │        │      │                        │王睿賢、洪琬琇之財產│話通訊監察譯│
│  │        │        │      │                        │連帶抵償之。        │文（偵一卷第│
│  │        │        │      │                        │                    │7 頁反面）  │
└─┴────┴────┴───┴────────────┴──────────┴──────┘
本案論罪科刑法條：
毒品危害防制條例第4條
製造、運輸、販賣第一級毒品者，處死刑或無期徒刑；處無期徒
刑者，得併科新臺幣 2 千萬元以下罰金。
製造、運輸、販賣第二級毒品者，處無期徒刑或 7 年以上有期
徒刑，得併科新臺幣 1 千萬元以下罰金。
製造、運輸、販賣第三級毒品者，處 5 年以上有期徒刑，得併
科新臺幣 7 百萬元以下罰金。
製造、運輸、販賣第四級毒品者，處 3 年以上 10 年以下有期
徒刑，得併科新臺幣 3 百萬元以下罰金。
製造、運輸、販賣專供製造或施用毒品之器具者，處 1 年以上
7 年以下有期徒刑，得併科新臺幣 1 百萬元以下罰金。
前五項之未遂犯罰之。
毒品危害防制條例第19條
犯第 4 條至第 9 條、第 12 條、第 13 條或第 14 條第 1 項
、第 2 項之罪者，其供犯罪所用或因犯罪所得之財物，均沒收
之，如全部或一部不能沒收時，追徵其價額或以其財產抵償之。
為保全前項價額之追徵或以財產抵償，得於必要範圍內扣押其財
產。
犯第 4 條之罪所使用之水、陸、空交通工具沒收之。